臺灣高等法院高雄分院刑事裁定　　　　100年度交抗字第311號
抗　告　人
即受處分人　王大瑋
法定代理人　王善田
上列抗告人因違反道路交通管理處罰條例聲明異議案件，不服臺
灣高雄地方法院中華民國100 年11月29日裁定（100 年度交聲字
第1856號），提起抗告，本院裁定如下：
    主  文
抗告駁回。
    理  由
一、抗告意旨略以：抗告人即受處分人王大瑋（下稱抗告人）於
    民國99年10月17日16時44分許，駕駛車牌號碼115-BJH 機車
    ，在高雄市○○○路、美術東一、東三、東四路段，與其他
    約50餘部機車，共同集結行駛，佔據內外車道及對向車道，
    或以蛇行危險方式駕車，經警以攝影方式逕行舉發，並經原
    處分機關以抗告人2 輛以上車輛共同在道路蛇行，裁處罰鍰
    新台幣30,000元，3 年內不得考領駕照，並參加道路交通安
    全講習；惟抗告人當時係行駛機車至該處路段，與其他機車
    並不相識，且當時抗告人係因車道遭其他機車佔據，不得已
    而蛇行及逆向行駛，並無所謂與其他車輛集結之情形，爰提
    起本件異議，請求撤銷原處分、原裁定云云。
二、原裁定意旨以：本件抗告人確於上開時地，無照駕駛車牌號
    碼115-BJH 機車，與其他約50餘部機車，共同行駛佔據快慢
    車道，抗告人並跨越雙黃線逆向行駛，且在場機車騎士多未
    戴安全帽，業據原審法院當庭勘驗光碟屬實，有勘驗筆錄在
    卷可查；又證人即舉發警員張振康亦於原審證稱：依攝影蒐
    證畫面顯示，抗告人之機車佔據內外車道及逆向行駛，且與
    其他機車在同一車隊之中等語明確。從而，抗告人確有在上
    開時地與其他機車共同蛇行及危險駕駛之違規事實，原處分
    機關據以援引道路交通管理處罰條例第67條第2 項、第5 項
    等規定，裁處抗告人罰鍰新台幣30,000元，3 年內不得考領
    駕駛執照，且應參加道路交通安全講習，並無不當。
三、經查：
  (一)按二輛以上之汽車共同違反第1項規定，或在道路上競駛、
    競技者，處汽車駕駛人新臺幣30,000元以上90,000元以下罰
    鍰，並當場禁止其駕駛及吊銷其駕駛執照；並應接受道路交
    通安全講習；道路交通管理處罰條例第43條第3 項、第4 項
    分別定有明文。又按汽車駕駛人，曾依第43條規定吊銷駕駛
    執照者，三年內不得考領駕駛執照；上開不得考領駕駛執照
    規定，於汽車駕駛人係無駕駛執照駕車者，亦適用之；道路
    交通管理處罰條例第67條第2 項、第5 項亦分別定有明文。
  (二)本件抗告人確有於上揭時地駕駛機車違規為警舉發之事實，
    業據證人即舉發警員張振康亦於原審證述明確，並經原審法
    院當庭勘驗搜證光碟屬實，有勘驗筆錄在卷可查；雖抗告人
    一再抗告指稱：抗告人當時係行駛機車至該處路段，與其他
    機車並不相識，且當時抗告人係因車道遭其他機車佔據，不
    得已而蛇行及逆向行駛，並無所謂與其他車輛集結之情形云
    云；然查，依證人即舉發警員張振康於原審證稱：「（異議
    人的車與車隊靠很近，或是在同一車隊中？）在同一車隊中
    。」、「（系爭車輛有無一起停下來或一起再行駛當中或都
    有？）他們集結的點，他好像有繞過去集結點，車隊又再出
    發。」、「（異議人此時又隨車隊出發？）錄影帶畫面顯示
    是這樣。」等語（見原審卷第46頁），是抗告人當日應係參
    與該車隊中，而有「共同蛇行及危險駕駛」行為，應屬無訛
    。抗告人抗告意旨，尚無足取。
四、綜上各情，抗告人確有上開違規行為，原處分機關依道路交
    通管理處罰條例第43條第3 項等規定，裁處抗告人罰鍰新臺
    幣3 萬元，3 年內不得考領駕駛執照，且應參加道路交通安
    全講習，於法有據；進而原審依道路交通案件處理辦法第19
    條之規定，裁定駁回抗告人之異議，核無違誤。抗告人仍執
    前詞提起抗告，並無理由，應予駁回。
據上論結，應依道路交通案件處理辦法第26條，刑事訴訟法第41
2 條，裁定如主文。
中    華    民    國  100     年    12    月    30    日
                  刑事第四庭    審判長法  官  蕭權閔
                                      法  官  唐照明
                                      法  官  吳進寶
以上正本證明與原本無異。
不得再抗告。
中    華    民    國  100     年    12    月    30    日
                                      書記官  唐奇燕